臺灣臺中地方法院刑事判決
109年度訴字第2201號
公  訴  人  臺灣臺中地方檢察署檢察官
被      告  李縉維



上列被告因傷害案件，經檢察官提起公訴（109年度偵字第13485
號），因被告於準備程序中就被訴事實均為有罪之陳述，本院合
議庭裁定由受命法官獨任進行簡式審判程序，判決如下：
    主          文
李縉維共同犯傷害罪，處拘役伍拾日，如易科罰金，以新臺幣壹
仟元折算壹日。
    犯罪事實及理由
一、本案犯罪事實及證據，除補充「被告李縉維於本院準備程序
    、審理時之自白」為證據外，其餘均引用檢察官起訴書之記
    載（如附件）。
二、論罪科刑：
  ㈠核被告李縉維所為，係犯刑法第277條第1項之傷害罪。
  ㈡被告李縉維與同案被告王翔詩、謝宏淇、謝長宏、洪證富、
    曹坤霖、何博瑋、江羿豪就本案傷害犯行，有犯意聯絡及行
    為分擔，應論以共同正犯。
  ㈢本院審酌本案起因係被告羅雅靜、王翔詩2人因細故引發爭
    端，竟均不思理性解決，反而招來員工（羅雅靜部分）或聚
    集友人（王翔詩部分），雙方以徒手或持安全帽、交通錐橫
    桿等物品互毆，而被告李縉維亦搭乘謝宏淇所駕自小客車到
    場助勢，渠等所為實不足取，且因此造成告訴人羅雅靜受有
    右側顏面骨骨折、右眼挫傷、右側鎖骨及左側尺骨骨折、右
    臉2公分及0.5公分撕裂傷之傷害，傷勢較重；盧昊廷、林敬
    賢、郭俊全3人分別受有左耳開放性傷口、右手挫傷及身體
    多處挫擦傷等傷害；被告李縉維參與犯罪之情節較輕，被告
    犯後於本院審理時尚能坦承犯行，及被告之學經歷及家庭生
    活暨經濟狀況等一切情狀，量處如主文所示之刑，並諭知易
    科罰金之折算標準。
三、適用之法律：
  ㈠刑事訴訟法第273條之1第1項、第299條第1項前段、第310條
    之2、第454條第2項。
  ㈡刑法第28條、第277條第1項、第41條第1項前段。
  ㈢刑法施行法第1條之1第1項。
四、如不服本件判決，應自收受送達之日起20日內，繕具理由向
    本院提起上訴。
本案經檢察官陳隆翔提起公訴，檢察官陳君瑜到庭執行職務
`中    華    民    國   110    年    12   月    23    日
                  刑事第二庭    法  官 黃光進
以上正本與原本無異。
如不服本判決應於收受送達後20日內向本院提出上訴書狀，並應
敘述具體理由；其未敘述上訴理由者，應於上訴期間屆滿後20日
內向本院補提理由書（均須按他造當事人之人數附繕本）「切勿
逕送上級法院」。告訴人或被害人如對於本判決不服者，應具檢
察官上訴，其上訴期間之計算係以檢察官收受判決正本之日期為
準。
                               書記官 李噯靜
中    華    民    國   110    年    12    月    23    日
附錄所犯法條：
刑法第277條第1項：傷害人之身體或健康者，處5年以下有期徒
刑、拘役或50萬元以下罰金。
附件：
臺灣臺中地方檢察署檢察官起訴書
                                    109年度偵字第13485號
　　被　　　告　羅雅靜　女　43歲（民國00年0月00日生）
　　　　　　　　　　　　住○○市○○區○○路0段00號
　　　　　　　　　　　　居臺中市○○區○○路000巷0號7樓
　　　　　　　　　　　　國民身分證統一編號：Z000000000號
　　　　　　　　盧昊廷　男　26歲（民國00年0月00日生）
　　　　　　　　　　　　住○○市○○區○○路000巷0號7樓
　　　　　　　　　　　　國民身分證統一編號：Z000000000號
　　　　　　　　林敬賢　男　33歲（民國00年00月00日生）
　　　　　　　　　　　　住雲林縣○○鎮○○街00巷00號
　　　　　　　　　　　　居臺中市○○區○○路0段0號
　　　　　　　　　　　　國民身分證統一編號：Z000000000號
　　　　　　　　郭俊全　男　24歲（民國00年0月00日生）
　　　　　　　　　　　　住○○市○○區○○巷00弄0號
　　　　　　　　　　　　居臺中市○○區○○路000巷0號7樓
　　　　　　　　　　　　國民身分證統一編號：Z000000000號
　　　　　　　　王翔詩　男　33歲（民國00年0月0日生）
　　　　　　　　　　　　住○○市○○區○○○路00巷0弄0號
　　　　　　　　　　　　國民身分證統一編號：Z000000000號
　　　　　　　　江羿豪　男　20歲（民國00年0月00日生）
　　　　　　　　　　　　住○○市○○區○○路00號
　　　　　　　　　　　　居臺中市○○區○○○路000號5樓
　　　　　　　　　　　　國民身分證統一編號：Z000000000號
　　　　　　　　賴文昌　男　32歲（民國00年00月00日生）
　　　　　　　　　　　　住○○市○○區○○○路00巷0弄0號
　　　　　　　　　　　　國民身分證統一編號：Z000000000號
　　　　　　　　　　　　（另案在法務部○○○○○○○○羈押中）
　　　　　　　　謝宏淇　男　33歲（民國00年0月00日生）
　　　　　　　　　　　　住○○市○○區○○○路00巷00弄00
　　　　　　　　　　　　號
　　　　　　　　　　　　國民身分證統一編號：Z000000000號
　　　　　　　　李縉維　男　25歲（民國00年0月00日生）
　　　　　　　　　　　　住○○市○○區○○00街00號
　　　　　　　　　　　　國民身分證統一編號：Z000000000號
　　　　　　　　謝長宏　男　25歲（民國00年0月0日生）
　　　　　　　　　　　　住○○市○○區○○○路00號
　　　　　　　　　　　　居臺中市○○區○○路000巷00號
　　　　　　　　　　　　國民身分證統一編號：Z000000000號
　　　　　　　　洪證富　男　31歲（民國00年0月0日生）
　　　　　　　　　　　　住○○市○○區○○○街00巷0號
　　　　　　　　　　　　國民身分證統一編號：Z000000000號
　　　　　　　　曹坤霖　男　27歲（民國00年0月00日生）
　　　　　　　　　　　　住○○市○○區○○00街000巷00弄
　　　　　　　　　　　　00號
　　　　　　　　　　　　國民身分證統一編號：Z000000000號
　　　　　　　　何博瑋　男　33歲（民國00年0月00日生）
　　　　　　　　　　　　住○○市○○區○村○街00號2樓之
　　　　　　　　　　　　10
　　　　　　　　　　　　國民身分證統一編號：Z000000000號
上列被告等因傷害案件，業經偵查終結，認應提起公訴，茲將犯
罪事實及證據並所犯法條分敘如下：
　　　　犯  罪  事  實
一、羅雅靜之女兒林玉珍，前於民國108年12月29日凌晨5時許，
    在臺中市○區○○路00號6樓之酒吧，與王翔詩之前女友朱育葶
    等人因細故起爭執，羅雅靜、王翔詩2人分別知悉上情後，
    乃陸續向對方放話、挑釁，雙方遂生嫌隙。詎羅雅靜、王翔
    詩2人乃於108年12月31日晚間10時22分前某時許相約談判，
    並各自與附表一、二所示之人共同基於傷害之犯意聯絡，於
    同日晚間10時22分許，各自前往臺中市○○區○○路000號之全
    家便利商店外後，一言不合即分別以拳腳或持安全帽、棍棒
    、無殺傷力之空氣槍、現場交通錐橫桿等工具，朝對方陣營
    攻擊，致使羅雅靜受有右側顏面骨骨折、右眼挫傷、右側鎖
    骨及左側尺骨骨折、右臉2公分及0.5公分撕裂傷之傷害，附
    表一所示之盧昊廷、林敬賢、郭俊全3人分別受有左耳開放
    性傷口、右手挫傷及身體多處挫擦傷等傷害；另附表二編號
    3所示之謝宏淇則受有頭部及雙側上肢挫傷之傷害。嗣羅雅
    靜之友人羅美玲見狀，遂當場報警並通報救護車，王翔詩及
    其同陣營友人賴文昌於場面混亂之際，乃分別由江羿豪、謝
    長宏2人駕車搭載逃離現場。經警據報調閱監視器比對，乃
    通知各該當事人到場，並由賴文昌自動交出其所有之前揭不
    具殺傷力之空氣槍（含彈匣）1枝扣案，而查悉上情。
二、案經羅雅靜、盧昊廷、林敬賢、郭俊全、謝宏淇5人分別訴
    由臺中市政府警察局第五分局報告偵辨。
　　　　證  據  並  所  犯  法  條
一、證據清單及待證事實
編號 證據名稱 待證事實 1 告訴人兼被告羅雅靜於警詢及本署偵訊時之供述。 坦承約被告王翔詩出來談判，伊也有拿安全帽丟被告王翔詩肚子（未據告訴）等語。 2 告訴人兼被告盧昊廷於警詢及本署偵訊時之供述。 坦承有以棒球棍回擊，但不確定有沒有打到人等語，並就伊受傷部分提出告訴。 3 告訴人兼被告林敬賢於警詢及本署偵訊時之供述。 坦承有以甩棍回擊，僅供稱係要防衛等語，並就伊受傷部分提出告訴。 4 告訴人兼被告郭俊全於警詢及本署偵訊時之供述。 坦承有以現場之交通橫桿回擊，僅供稱係要防衛等語，並就伊受傷部分提出告訴。 5 被告王翔詩於警詢及本署偵訊時之供述。 僅坦承有邀集友人助陣等事實，然否認有出手打人之行為，並供稱略以：被告江羿豪搭乘伊的車輛前往，後來則改由被告江羿豪駕駛車輛搭載伊離去等語。 6 被告江羿豪於警詢及本署偵訊時之供述。 僅坦承受被告王翔詩所邀而前往現場乙節，然矢口否認犯行，並辯稱：伊只有在被告王翔詩車上滑手機云云。惟酌以被告王翔詩上開供詞，顯見被告江羿豪從副駕駛座換位置到駕駛座，係要等候被告王翔詩返回車輛而伺機離去無訛，足認被告江羿豪亦有共同犯意之聯絡。 7 被告賴文昌於警詢及本署偵訊時之供述。 坦承受被告王翔詩所邀，且伊另外有再邀約友人即被告謝宏淇、謝長宏、李縉維等人前去，並攜帶不具殺傷力之空氣槍前去助陣等事實。 8 告訴人兼被告謝宏淇於警詢及本署偵訊時之供述。 坦承受被告賴文昌所邀，且有以棒球棍攻擊對方之事實，並就伊受傷部分提出告訴。 9 被告謝長宏於警詢之供述。 經本署傳喚雖未到案，然其於警詢時自陳係受被告賴文昌所邀，而搭乘被告賴文昌車輛前去，暨協助將放在車輛後座之空氣槍拿給被告賴文昌後，駕車等待被告賴文昌伺機離去之事實。 10 被告李縉維於警詢之供述。 經本署傳喚雖未到案，然其於警詢時自陳係受被告賴文昌所邀而前往助陣之事實。 11 被告洪證富於警詢及本署偵訊時之供述。 坦承受綽號小麥之友人邀約而前往現場，且有以球棒攻擊之事實。 12 被告曹坤霖於警詢及本署偵訊時之供述。 坦承受綽號小胖之友人邀約而前往現場，且以現場之交通橫桿攻擊之事實。 13 被告何博瑋於本署偵訊時之供述。 坦承受不詳友人邀約而前往現場，且有以球棒攻擊之事實。 14 證人即被告何博瑋之父親何登科於警詢之陳述。 陳稱伊名下車牌號碼000-0000號自小客車係由被告何博瑋所駕駛，且被告何博瑋已經1年多未與家中聯絡等事實。 15 證人即羅雅靜之女兒林玉珍於警詢之陳述及其提供之網路對話紀錄1份。 佐證本案雙方衝突之肇因。 16 證人即羅雅靜之友人羅美玲於警詢之陳述。 證稱其見被告羅雅靜倒地受傷，乃報警及叫救護車之事實。 17 監視器翻拍照片。 佐證本件犯罪事實。 18 告訴人兼被告羅雅靜、林敬賢、郭俊全3人於108年12月31日當天案發時之傷勢照片。 佐證告訴人兼被告羅雅靜、盧昊廷、郭俊全3人受傷之事實。 19 中國醫藥大學附設醫院診斷證明書3紙。 佐證告訴人兼被告羅雅靜、林敬賢、謝宏淇3人受傷之事實。 20 110報案紀錄單。 佐證本案聚眾鬥毆之事實。 21 扣押筆錄及扣押物品目錄表。 被告賴文昌自動交出其所有之前揭不具殺傷力之空氣槍（含彈匣）扣案之事實。 22 內政部警政署刑事警察局109年5月27日刑鑑字第1090049953號鑑定書。 證明扣案之空氣槍1枝（槍枝管制編號0000000000號），認係氣體動力式槍枝，經試射換算其單位面積動能為5.57焦耳/平方公分之事實。 
二、核被告羅雅靜、如附表一所示被告盧昊廷等3人暨被告王翔
    詩、如附表二所示被告江羿豪等8人所為，分別係共犯刑法
    第277條第1項之傷害罪嫌。被告羅雅靜與附表一所示被告盧
    昊廷等3人，暨被告王翔詩與附表二所示被告江羿豪等8人間
    ，分別有犯意聯絡及行為分擔，請論以共同正犯。至扣案之
    不具殺傷力空氣槍（含彈匣）1枝，為被告賴文昌所有，且
    係供犯罪所用之物，請依刑法第38條第2項宣告沒收之。
三、至報告意旨雖認本案尚涉有修正前刑法第150條之公然聚眾
    實施強暴罪嫌。惟按修正前刑法第150條既屬妨害秩序之一
    種犯罪，則在實施強暴脅迫之人，自須具有妨害秩序之故意
    ，始與該條之罪質相符，如實施強暴脅迫，僅係對於特定之
    某人或其家族為之，縱令此種行為足以影響於地方之公共秩
    序，仍以缺乏主觀的犯意，不能論以上述罪名。經查，本案
    被告羅雅靜、王翔詩等人，係針對特定對象及目的而前往上
    址並發生肢體衝突，核其等所為，與刑法公然聚眾實施強暴
    罪之構成要件有間，尚難逕對其等課以該罪責。然此部分如
    成立犯罪，核與前揭已起訴部分有一行為觸犯數罪名之想像
    競合犯關係，為起訴效力所及，爰不另為不起訴處分，附此
    敘明。
四、依刑事訴訟法第251條第1項提起公訴。
　　此　致
臺灣臺中地方法院
中　　華　　民　　國　 109　　年　　8 　　月　　31　　日
　　　　　　　　　　　　　    檢　察　官　陳隆翔
本件正本證明與原本無異
中　　華　　民　　國　 109　　年　  9     月　   7 　 日
                              書  記  官  蘇鎮源
附錄本案所犯法條全文
中華民國刑法第277條
傷害人之身體或健康者，處 5 年以下有期徒刑、拘役或 50 萬
元以下罰金。
犯前項之罪，因而致人於死者，處無期徒刑或 7 年以上有期徒
刑；致重傷者，處 3 年以上 10 年以下有期徒刑。
附表一（羅雅靜邀集之友人）
編號 姓名 有無攻擊 有無受傷 是否提告 1 盧昊廷 以棍棒攻擊 有，左耳開放性傷口、右手挫傷等。 是。 2 林敬賢 以甩棍攻擊 有，身體多處挫擦傷（無診斷證明書，僅有照片） 是。 3 郭俊全 以現場之交通橫桿攻擊 有，身體多處挫擦傷（無診斷證明書，僅有照片） 是。 
附表二（王翔詩直接或輾轉所邀集之友人）
編號 姓名 有無攻擊 有無受傷 備註 1 江羿豪 辯稱：僅待在王翔詩車上云云。 未據陳述。 王翔詩邀約。 2 賴文昌 有。並持扣案未具殺傷力之空氣槍。 未據陳述。 王翔詩邀約。 3 謝宏淇 有，以球棒攻擊。 有，頭部及雙側上肢挫傷。 1.賴文昌邀約。 2.有提告訴。 4 謝長宏 辯稱：僅待在賴文昌車上云云。 未據陳述。 賴文昌邀約。 5 李縉維 辯稱：僅到場助陣。 未據陳述。 賴文昌邀約。 6 洪證富 有，以球棒攻擊。 未據陳述。 綽號小麥之王翔詩友人所邀約。 7 曹坤霖 有，以現場之交通橫桿攻擊。 未據陳述。 綽號小胖之王翔詩友人所邀約。 8 何博瑋 有，以球棒攻擊。 未據陳述。 王翔詩之不詳友人所邀約。